【裁判字號】    92,訴,1234
【裁判日期】    920630
【裁判案由】    廢棄物清理法等
【裁判全文】
臺灣板橋地方法院刑事判決                        九十二年度訴字第一二三四號
    公  訴  人  臺灣板橋地方法院檢察署檢察官
    被      告  己○○
右列被告因廢棄物清理法等案件，經檢察官提起公訴（九十一年度偵字第一九二九０
號、九十二年度偵字第六００七號、第六四八０號），本院判決如左：
    主  文
己○○無罪。
    理  由
一、公訴意旨略以：被告己○○與癸○○（已審結）基於犯意之聯絡，明知未依廢棄
    物清理法之規定，列明專業技術人員與清除工具、方法、設備及場所，向所屬地
    方機關申請核發許可證或核備文件，不得從事廢棄物之貯存、清除、處理，自九
    十年九月間起，癸○○以每輛車二千八百元至二千四百元不等之價格，為他人載
    運及清除、處理建築工地所產生之廢土及污泥等廢棄物，並以粉發企業有限公司
    之名義開具相關帳目清單營運，其方式係自行派車載運廢土且雇用庚○○、辰○
    ○、卯○○、乙○○、丙○○、甲○○、寅○○、子○○、巳○○、壬○○、丑
    ○○、戊○○（以上均已審結）、己○○等擔任司機從事載運、清除之工作，因
    認己○○共犯同法第四十六條第一項第四款之未依規定領有廢棄物清除、處理許
    可文件，從事廢棄物處理罪嫌云云。
二、按犯罪事實應依證據認定之，無證據不得推定其犯罪事實，刑事訴訟法第一百五
    十四條定有明文。次按刑事訴訟法上所謂認定犯罪事實之證據，係指足以認定被
    告確有犯罪行為之積極證據而言，該項證據自須適合於被告犯罪事實之認定，始
    得採為斷罪資料（最高法院二十九年上字第三一０五號判例意旨參照）。而認定
    犯罪事實所憑之證據，無論係直接證據或間接證據，其為訴訟上之證明，須於通
    常一般之人均不致有所懷疑，而得確信其為真實之程度者，始得據為有罪之認定
    ，倘其證明尚未達到此一程度，而有合理之懷疑存在，無從為有罪之確信，復無
    其他調查途徑可尋，法院即應為無罪之判決（最高法院七十六年臺上字第四九八
    六號判例意旨參照）。
三、公訴人認被告己○○犯有上揭罪嫌，除以被告癸○○供稱：庚○○受雇於伊開車
    載廢土，丁○○則負責守衛及看場地，辛○○負責修輪胎及清除機器等語，可知
    該等確實有參與廢棄物處理之事項。又被告有開車載運廢棄物而實際參與廢棄物
    之清除之工作，兼之查獲地之設置與合法廢棄物處理場迥然不同，受僱用之司機
    自應知悉僱用人未取得許可文件為依據。訊被告己○○固坦承受雇癸○○負責擔
    任司機，依其指示前往台北縣市各處，載運工程廢土至查獲地及不詳處所傾倒等
    情，惟辯稱：不知道被告癸○○未領有許可文件等語。經查：被告癸○○以粉發
    企業有限公司之名義經營廢土清除、處理，一般不了解公司營運方式之人，應可
    信賴公司欲在上址為廢土之經營、處理，應會向地方主管機關申請許可，況受僱
    用之人均受被告癸○○指揮而為之，復據被告癸○○供承歷歷在卷，兼衡以其等
    係單純受人指揮之司機身分，而上開廢土清除處理之地點又非設在一望即知不得
    設置之地點，且用鐵皮搭蓋完善，復有現場照片足稽，且員工請款、公司對外交
    易均以粉發企業有限公司之名義為之，亦有現金日報表、請款單扣案足稽，是實
    難期待受雇之司機能事先查證被告癸○○所設置者是否屬業已取得許可證之棄土
    清除、處理場，並能了解該棄土經營之合法性問題。自難認被告己○○與同案被
    告癸○○間有違反廢棄物清理法之犯意聯絡。綜上論述，尚查無何積極證據足資
    證明該等被告有違反廢棄物清理法之犯意，難以推測、擬制之方法遽入人罪，被
    告己○○之犯罪，應屬不能證明，爰為無罪判決之諭知。
據上論斷，應依刑事訴訟法第三百零一條第一項，判決如主文。
中      華      民      國    九十二    年      六      月     三十     日
                                      臺灣板橋地方法院刑事第四庭
                                          法  官    徐  子  涵
右正本證明與原本無異。
如不服本判決，應於判決送達後十日內向本院提出上訴狀。
                                          書記官    彭  麗  紅
中      華      民      國      九十二      年    六    月     三十     日


司法院資訊處製作；財團法人民間司法改革基金會備份。
